# 未实缴增资丧失控制权

提问人：cpa201802 时间：2023-10-13 00:22:48
公司A的全资子公司B注册资本 100 万（未实缴），现亏损 20 万元，现引入外方资本，外方增资 150 万，外方占股60%，公司失去控制权。增资协议中约定的亏损 20 万元，由公司A通过现金注入（计入资本公积）来补偿。请问合并层面和单体层面如何确定投资收益。
注：现股权已通过工商变更，但公司A和外方资本均为部分补缴，引入第三方资本是国企，主要是想利用其国资身份，故工商变更时并未实缴。
请问陈老师，未实缴增资这种情况如何处理，假如后期第三方实缴了，如何处理
现在想法是这样：
因未补缴，单体层面长投为 0 ，现还是为 0 ，
单体：
①调整长期股权投资=增资×下降比例-账面长投×结转比例，对应调整投资收益
=0 _0.6-0_ 0.6=0
②调整剩余股权的投资成本=0
③追溯期间发生的损益、其他综合收益、资本公积。
因承担以前年度亏损，故应调整长投，但不能调整为负数，长投以 0 计入，承担的以前年度亏损备查吗？
合并报表层面：
①调整长投=合并层面持续计算的长投价值×结转比例，对应调整投资收益
②剩余股权公允价值再认定
③结转其他综合收益、资本公积到当期损益或留存收益
合并层面处理是否与单体一致？

回答人：chenyiwei
基本原理是可以这样理解，但实际操作中需关注未缴足出资情况下被投资企业的累计亏损归属问题，理论上是可以按照实缴出资比例承担，但在新股东实缴出资的能力和意愿不明确的情况下，建议此前的亏损全部归属于原母公司。到第三方完成实缴后再根据届时的实缴比例调整。